臺灣高雄地方法院刑事判決　　　　　　　　　　　　　九十四年度易字第三０一號
　　公　訴　人　臺灣高雄地方法院檢察署檢察官
　　被　　　告　丁○○　男　三.
　　指定辯護人　本院公設辯護人甲○○
右列被告因竊盜案件，經檢察官提起公訴（九十四年度偵字第三九八、六八八、二二
三六號）及移送併辦（九十四年度速偵字第二三九、三六三號），嗣因被告於準備程
序就被訴事實為有罪之陳述，經受命法官告知簡式審判程序意旨，並聽取公訴人及被
告之意見後，經合議庭裁定由受命法官獨任改依簡式審判程序審理，判決如左：
    主  文
丁○○共同連續攜帶兇器竊盜，累犯，處有期徒刑壹年拾月。
扣案之油壓剪壹支，沒收之。
    事  實
一、陳志清曾因搶奪案件，經本院於民國九十一年一月三十一日以九十年度訴字第三
    ○五六號判處有期徒刑一年六月確定，經入監執行，於九十二年十一月二十八日
    縮短刑期執行完畢。
二、丁○○猶不知悔改，基於意圖為自己不法所有之概括犯意，或與呂榮得（由本院
    另行審理）基於共同為自己不法所有之概括犯意聯絡，於九十三年十二月十三日
    十時起至九十四年二月八日十二時止，連續於附表所示時間、地點，以附表所示
    方式，竊取附表所示被害人之物得手。嗣經附表所示被害人報警始查獲上情。
三、案經高雄縣警察局旗山分局移送台灣高雄地方法院檢察署檢察官偵查起訴及移送
    併辦。
    理  由
壹、程序方面：
一、按本件被告丁○○所犯係死刑、無期徒刑、最輕本刑為三年以上有期徒刑以外之
    罪，其於準備程序就前揭被訴事實為有罪之陳述，經本院合議庭告知簡式審判程
    序之旨，並聽取其與公訴人之意見後，認無不得或不宜改依簡式審判程序進行之
    處，爰依刑事訴訟法第二百七十三條之一第一項規定，裁定本件進行簡式審判程
    序，合先敘明。
二、按被告以外之人於審判外之言詞或書面陳述，除法律有規定者外，不得作為證據
    。前項規定，於第一百六十一條第二項之情形及法院以簡式審判程序或簡易判決
    處刑者，不適用之。再按被告以外之人於審判外之陳述，雖不符前四條之規定，
    而經當事人於審判程序同意作為證據，法院審酌該言詞陳述或書面陳述作成時之
    情況，認為適當者，亦得為證據。刑事訴訟法第一百五十九條第一項、第二項前
    段及第一百五十九條之五分別定有明文。經查，本件經本院裁定由受命法官獨任
    進行簡式審判程序，已於前述；且證人即被害人己○○、丙○○、詹坤才、乙○
    ○及證人魏博義、黃瑛鴻、蘭新裕（見附表一至六第十欄所示）未於本院審理中
    到庭陳述，但其等於警詢證述明確，製有筆錄在卷可憑，業經其親閱認為無訛後
    始簽名捺印（見附表一至六第十欄所示），復經本院提示被告均對其證據能力不
    爭執，而同意作為證據，並經本院審酌該言詞陳述作成時之情況，適當為證據，
    故前開證人於警詢之證詞應屬可信，得作為證據。
貳、實體方面：
一、附表一至六所示之犯罪事實，業據被告於本院審理時自白不諱，並經證人即被害
    人己○○、丙○○、詹坤才、乙○○陳述綦詳，且經證人魏博義、黃瑛鴻、蘭新
    裕證述明確（見附表一至六第十欄所示），並有贓物認領保管收據、照片（見附
    表一至六第八欄所示）在卷可稽，復有扣案證物可資佐證（見附表一至六第七欄
    所示），復核與被告自白一致，則被告自白堪認與事實相符而足採。基此，被告
    附表一至六所示犯行堪以認定。本件事證明確，應依法論科。
二、論罪科刑
  (一)被告於附表一、二、三、五、六所示，係徒手行竊。按刑法第三百二十一條第一
    項第三款攜帶兇器竊盜罪，所稱之兇器，乃依一般社會觀念足以對人之生命、身
    體、安全構成威脅，而具有危險性之「器械」而言，已見前述（關於「器械」一
    語，參見社會秩序維護法第六十三條第一項第一款「無正當理由攜帶具有殺傷力
    之『器械』」；及最高法院七十九年臺上字第五二五三號判例「螺絲起子為足以
    殺傷人生命、身體之『器械』」用語）。而磚塊、石頭乃自然界之物質，尚難謂
    為通常之「器械」，從而持磚塊、石頭砸毀他人車窗竊盜部分，尚難論以攜帶兇
    器竊盜罪（最高法院九十二年度台非字第三八號裁判意旨參照）。其中附表五部
    分，雖持石頭行竊，但參諸上開裁判意旨，並不構成攜帶兇器竊盜。核被告於一
    、二、三、五、六所為，係犯刑法第三百二十條第一項之普通竊盜罪。
  (二)被告於附表四所示，係持油壓剪一支行竊。按攜帶兇器竊盜，衹須行竊時，攜帶
    具有危險性之兇器為已足，而不以該兇器屬其本人所有為必要，從而無論係行為
    人事前攜往、或於現場取得後復持以行竊，僅須行為人於行竊之際攜帶作為工具
    ，在客觀上已足對他人之生命身體構成威脅，具有危險性，即應成立刑法第三百
    二十一條第一項第三款之攜帶兇器竊盜罪（臺灣高等法院暨所屬法院八十八年十
    二月法律座談會採同一見解）。觀諸扣案之油壓剪一支，係為金屬材質，且呈尖
    銳端，有扣案證物及卷附照片可參（見附表四第七欄所示），足認其客觀上具有
    危險性，足以對人之生命、身體、安全構成威脅，為兇器之一種。核被告於附表
    四所為，係犯刑法第三百二十一條第一項第三款之攜帶兇器竊盜罪。
  (三)被告與同案被告呂榮得，就附表三、四之犯行，有犯意聯絡及行為分擔，均為共
    同正犯。被告所犯附表一至六所示多次犯行，時間緊接，手法相同，所犯為基本
    構成要件相同之罪，顯係基於概括犯意反覆為之，均為連續犯，應擇其中情節較
    重者論以連續攜帶兇器竊盜罪，並依刑法第五十六條規定加重其刑。公訴意旨固
    僅就被告附表一至四所示犯行提起公訴，而併案部分即附表五至六之犯行未據起
    訴，但因與本件起訴部分且經論罪科刑之附表一至四所示之事實，有連續犯之裁
    判上一罪關係，為起訴效力所及，本院自應一併審究。
  (四)查被告曾因搶奪案件，經本院於九十一年一月三十一日以九十年度訴字第三○五
    六號判處有期徒刑一年六月確定，經入監執行，於九十二年十一月二十八日縮短
    刑期執行完畢，有卷附臺灣高等法院檢察署刑案紀錄簡覆表可據，五年內再犯本
    件有期徒刑以上之罪，為累犯，應依法遞加重其刑。
  (五)本院審酌被告不思正當途徑取財，屢圖以竊取財物方式獲取小利，且攜帶兇器行
    竊，增益危險性，使社會治安益形敗壞，被告所為自應受有相當程度之刑事非難
    ；惟另考量被告於犯後對於右開事實均坦承犯行，顯見其犯後態度尚稱良好；又
    其各次所竊財物價值尚非極鉅，其中所竊取之機車及車牌，已尋獲者均已發還被
    害人保管，所生實害已有所減輕等一切情狀，酌情量處如主文所示之刑，以資懲
    儆。
三、沒收：附表四第七欄所示之油壓剪一支，為同案被告呂榮得所有，並為同案被告
    呂榮得與被告供附表四犯罪所用之物，業據被告於本院審理時供承在卷，應依刑
    法第三十八條第一項第二款宣告沒收。
據上論斷，應依刑事訴訟法第二百七十三條之一第一項、第二百八十四條之一、第二
百九十九條第一項前段，刑法第二十八條、第五十六條、第三百二十一條第一項第三
款、第四十七條、第三十八條第一項第二款，判決如主文。
本案經檢察官戊○○到庭執行職務。
中　　　華　　　民　　　國　　九十四　　年　　　三　　　月　　　十　　　日
                                  臺灣高雄地方法院刑事第十四庭
                                      　法　　　官  洪乙心
右正本證明與原本無異。
如不服本判決，應於判決送達後十日內，向本院提出上訴狀。
                                        法院書記官  黃進遠
中　　　華　　　民　　　國　　九十四　　年　　　三　　　月　　　十　　　日
中華民國刑法第三百二十一條第三款
犯竊盜罪而有左列情形之一者，處六月以上、五年以下有期徒刑：
三  攜帶兇器而犯之者。
